# 请教陈版主和诸位大神！有没有固定资产转存货的可行性及案例

提问人：iying莹 时间：2020-11-30 10:25:00
公司业务范围包括木塑产品生产及销售，多年前将自产木塑产品用于样品展示，记入固定资产项目。现在请问能否将这部分固定资产转回公司的存货科目？？（主要考虑到处置收益可以记入主营业务收入），有什么风险点？如果有人见过企业报告中披露过相关事项，请告知！非常感谢！

回答人：chenyiwei
准则规定中没有固定资产可以转为存货的规定，除了特殊行业（如生产性生物资产在特定条件下转为消耗性生物资产）。因此，对于已经多年用于展示的商品后续出售时，应按固定资产处置进行账务处理。